最  高  行  政  法  院  裁  定
111年度抗字第320號
抗  告  人  許詩詩                                      
上列抗告人因與相對人高雄市政府警察局間國家賠償事件，對於
中華民國111年9月20日高雄高等行政法院111年度訴字第158號裁
定，提起抗告，本院裁定如下︰
　　主  文
抗告駁回。
抗告訴訟費用由抗告人負擔。
　　理  由
一、按抗告法院認抗告為不合法或無理由者，應為駁回抗告之裁
    定。
二、抗告人前於民國110年8月30日以相對人所屬仁武分局澄觀派
    出所員警怠於執行職務致其受損害為由，向相對人請求國家
    賠償，經相對人以110年11月10日高市警法字第11036505200
    號函檢送110年賠議字第14號國家賠償事件拒絕賠償理由書
    予抗告人在案。嗣抗告人以相對人之國家賠償事件拒絕賠償
    理由書認定事實錯誤為由，提起訴願，經訴願決定以抗告人
    提起之訴訟案件非屬訴願救濟範圍而為不受理。抗告人循序
    提起行政訴訟，經原審法院認抗告人指相對人所屬仁武分局
    澄觀派出所員警怠於執行職務致其受損害，向相對人請求國
    家賠償，相對人對抗告人請求國家賠償乙事，業於110年11
    月10日以110年賠議字第14號國家賠償事件拒絕賠償理由書
    拒絕賠償，且已教示應向臺灣高雄地方法院提起損害賠償之
    訴。抗告人誤向無審判權之原審法院起訴，容有錯誤，乃以
    原裁定移送至臺灣高雄地方法院審理，抗告人不服，遂提起
    本件抗告。　　
三、抗告意旨略謂：後期倘相對人所屬仁武分局澄觀派出所不給
    付，抗告人會再去地方法院，然前期需要行政法院之調查，
    因國家賠償案件可先行於行政法院或民事法院進行，然原則
    是審理者不可先入為主。抗告人所要的是生命及財產的保障
    ，該犯罪員警於109年10月11日已將抗告人所受（公訴）妨
    害自由視而不見，並欺騙抗告人對方無侵占（吃案），若再
    以案情不清的爭執交於地方法院，恐徒生損失。確認行政法
    院有審理權，或可逕以該員警為被告，代轉刑事庭或相關懲
    戒單位，即不碰觸國家賠償等語。
四、本院查：
㈠、按行政法院組織法第47條規定準用法院組織法第7條之3第1項
    前段規定：「法院認其無審判權者，應依職權以裁定將訴訟
    移送至有審判權之管轄法院。」又行政訴訟法第2條規定：
    「公法上之爭議，除法律別有規定外，得依本法提起行政訴
    訟。」而「國家損害賠償，除依本法規定外，適用民法規定
    。」「損害賠償之訴，除依本法規定外，適用民事訴訟法之
    規定。」則為國家賠償法第5條及第12條所明定。因此國家
    賠償事件固具公法爭議之屬性，然若無適用行政訴訟法第7
    條所定合併起訴之情形，仍屬行政訴訟法第2條所稱不得依
    行政訴訟法提起行政訴訟之公法上爭議事件，應向適用民事
    訴訟法之管轄民事爭議事件的普通法院提起，非屬行政爭訟
    範圍；倘向行政法院起訴，行政法院應依職權以裁定將訴訟
    移送至有審判權之管轄民事法院。　　　
㈡、經查，本件抗告人以相對人所屬仁武分局澄觀派出所員警怠
    於執行職務致其受損害為由，向相對人請求國家賠償，有國
    家賠償請求書在卷可憑（見原審卷第37頁）。因本件請求核
    屬國家賠償事件，依上開規定及說明，自應適用民事訴訟程
    序，由民事法院審理，行政法院並無受理訴訟之權限。又相
    對人設於高雄市○○區，依民事訴訟法第2條第1項規定，本件
    國家賠償訴訟應屬臺灣高雄地方法院管轄。從而，抗告人誤
    向原審法院提起國家賠償之訴，原審法院以其無受理訴訟權
    限，裁定本件移送至有受理訴訟權限之臺灣高雄地方法院，
    經核並無違誤。抗告意旨仍執前詞，求予廢棄原裁定，難認
    有理由，應予駁回。　　　　　　
五、據上論結，本件抗告為無理由。依行政訴訟法第104條、民
    事訴訟法第95條、第78條，裁定如主文。
中　　華　　民　　國　　111 　年　　11　　月　　24　　日
                    最高行政法院第二庭
                        審判長法官  帥　嘉　寶　
                              法官　鄭　小　康
                              法官　李　玉　卿
                              法官　洪  慕  芳
                              法官　林　玫　君

以  上  正  本  證  明  與  原  本  無  異
中　　華　　民　　國　　111 　年　　11　　月　　24　　日
　　　　　　　　　　　　　　　書記官　邱  鈺  萍